臺灣彰化地方法院刑事判決　　　　　　　　　　　　　九十一年度易字第六九號
　　公　訴　人　臺灣彰化地方法院檢察署檢察官
　　被　　　告　丙○○原名謝.
右列被告因贓物案件，經檢察官提起公訴（八十八年度偵字第五六二八號），本院判
決如左：
    主  文
丙○○故買贓物，處有期徒刑肆月，如易科罰金，以參佰元折算壹日。
    事  實
一、丙○○經由在彰化縣埔鹽鄉經營「廣三木材行」之負責人甲○○之介紹，得知黃
    朝宗持有柚木材料一批（原為桂都木業有限公司所有，總價額為新台幣一百八十
    七萬六千零八十一元，於民國八十七年三月十日，為黃朝宗詐欺集團以十全家具
    木器廠名義所詐騙），渠明知該批柚木材料係屬來源不明之贓物，竟仍基於故買
    贓物之犯意，於八十七年三月間某日，以遠低於市價之新台幣（下同）十八萬元
    之價格向黃朝宗購買，其後僅留下部分供己使用，其餘則以一百二十五萬元轉售
    予位於彰化縣福興鄉○○街一０三號開設「宏興木器工廠」之乙○○。嗣於八十
    七年五月三日，桂都木業有限公司（下稱桂都公司）經同行告知而循線於「宏興
    木器工廠」查獲前開柚木，始獲悉上情。
二、案經桂都木業有限公司訴由暨內政部警政署刑事警察局移送臺灣彰化地方法院檢
    察署檢察官偵查起訴。
    理  由
一、本件訊之被告丙○○，固坦承其於八十七年三月間某日，將柚木材料一批，以一
    百二十五萬元售予位於彰化縣福興鄉○○街一０三號開設「宏興木器工廠」之蔣
    銘詮，惟矢口否認涉有右揭故買贓物犯行，辯稱：該批售予乙○○之柚木材料是
    伊以一百七十餘萬元向甲○○所購買，除自己留下一部分外，其餘全數出售予乙○○，伊不知向甲○○購買之柚木係屬贓物云云。惟查：（一）被告出售予宏興
    木器工廠乙○○之柚木材料，係桂都公司於八十七年間受黃朝宗詐欺集團所詐騙
    ，而於同年三月十日出貨予集團所虛設坐落台中縣潭子鄉○○路○段二二一巷八
    五號「十全家具木器廠」及「美而堅企業社」一情，有台灣雲林地方法院八十七
    年度訴字第二二三號及台灣高等法院台南分院八十八年度上訴字第三二二號刑事
    判決書，暨最高法院八十八年度台上字第四一五二號刑事裁定附於台灣彰化地方
    法院檢察署八十八年度偵字第四六四六號卷可查，且經桂都公司人員黎錚、呂強
    於本院八十七年度訴字第八五四號一案中陳述甚明，並據本院調卷查明，該批柚
    木材料確屬贓物無訛。（二）次查，廣三木材行負責人甲○○於台灣雲林地方法
    院檢察署八十七年度偵字第二四九三號詐欺一案中陳稱：「我曾在十全木器行受
    僱，是八十七年一、二月黃朝宗請我去十全木器行作師傅，．．也有買一批硬柚
    木約十多萬元，因太硬，別人不願替他加工，我介紹謝新弟買他這批柚木，價錢
    他們自己談，錢我向謝新弟收約二十萬元給老闆。」等語（見該卷第八十頁），
    而黃朝宗於該次訊問中亦坦承：「當時我有一批硬柚木，無法加工，經由他（指
    甲○○）介紹，賣給謝新弟十八萬元。」等語（同見前開偵查卷第八十一頁），
    嗣前開偵查案件經移轉至台灣台中地方法院檢察署，甲○○於八十七年十一月十
    日訊問時亦供稱：「當時十全木器行黃朝宗跟我說，他有一批木材，太硬無法作
    ，說想要賣掉，我就介紹謝新弟向他買。」等語（見該署八十七年度偵字第二一
    ０一三號偵查卷第十一頁），另參照台灣彰化地方法院檢察署八十八年度偵字第
    四九四六號一案九十一年四月二十二日訊問黃朝宗時，據黃朝宗供稱，其向桂都
    公司買的木材都交給吳忠諺（即甲○○）加工等語，可知上開偵查案件中所述者
    ，即屬本件之柚木，而本件之柚木，被告確係經由甲○○之介紹，始向黃朝宗購
    買。（三）又被告係經營家具行，此有其營利事業登記資料可查，自對木材來源
    、價格相當了解，而桂都公司為黃朝宗集團所詐騙之柚木材料，市值一百八十七
    萬餘元，有前開台灣雲林地方法院八十七年度訴字第二二三號及台灣高等法院台
    南分院八十八年度上訴字第三二二號刑事判決書可憑，被告僅以區區十八萬元即
    全數購得，旋並將其中部分以一百二十五萬元之價格轉售予乙○○，復經證人乙○○到庭證述屬實，被告顯明知其向黃朝宗購入之柚木材料來源有疑，始能獲取
    其間轉售價差之暴利；另徵諸本院八十七年度訴字第八五四號一案警訊卷中所附
    被告與乙○○完成買賣後交付之統一發票，其上發票之廠商為美而堅企業社，而
    美而堅企業社即係黃朝宗詐欺集團所虛設之行號，益發可證前開（二）之事實外
    ，更彰顯被告確明知本件其所買受之柚木材料，確為贓物無疑。綜上所陳，被告
    既有贓物之認識，其前開所辯自係事後卸責之遁詞，洵無可取。從而，本案事證
    已明，被告犯行至堪認定，應依法論科。
二、核被告所為，係犯三百四十九條第二項之故買贓物罪。爰審酌被告尚無不良素行
    暨其犯罪之動機、目的、方法、手段、所得利益、所生危害及其犯後態度等一切
    情狀，量處如主文所示之刑，並諭知易科罰金之折算標準，以示懲儆。
三、又被告為前開犯罪行為後，刑法第四十一條已於九十年一月十日修正公布，經比
    較修正前後之規定，以修正後之新法較有利於被告，爰依刑法第二條第一項前段
    規定，適用修正後之刑法第四十一條第一項前段，而諭知易科罰金之折算標準，
    附此敘明。
據上論斷，應依刑事訴訟法第二百九十九條第一項前段，刑法第三百四十九條第二項
、第二條第一項前段、第四十一條第一項前段，罰金罰鍰提高標準條例第一條前段、
第二條前段，判決如主文。
本案經檢察官鮑慧忠到庭執行職務。
中　　　華　　　民　　　國　　　九十一　　年　　十一　　月　　二十八　　日
                                臺灣彰化地方法院刑事第二庭
                                    法      官  王義閔
右正本證明與原本無異。
如不服本判決，應於判決送達後十日內，向本院提出上訴狀( 須附繕本 )。
                                      法院書記官  詹國立
中　　　華　　　民　　　國　　　九十一　　年　　十一　　月　　二十八　　日
